臺灣臺中地方法院刑事判決　　　　　　　 96年度訴字第418號
公　訴　人　臺灣臺中地方法院檢察署檢察官
被　　　告　甲○○
　　　　　　　　　　（另案於臺灣臺中監獄執行中）
上列被告因違反毒品危害防制條例案件，經檢察官提起公訴（九
十五年度毒偵字第五三五六號），本院合議庭裁定改以簡式審判
程序，判決如下：
    主  文
甲○○施用第一級毒品，累犯，處有期徒刑壹年。
    犯罪事實
一、甲○○前曾於民國八十九年間因三犯施用毒品案件，經依本
    院八十九年度毒聲字第六六五二號裁定令入戒治處所施以強
    制戒治，經強制戒治期滿三月後，成效經評定為合格，再經
    本院以九十年度毒聲字第二六九八號裁定停止戒治，所餘戒
    治期間，付保護管束，嗣經本院以九十年度毒聲字第五五九
    一號裁定撤銷停止戒治施以強制戒治後，甫於九十一年九月
    十四日強制戒治期滿，又其上開施用第一級毒品部分，並經
    臺灣臺中地方法院檢察署檢察官以八十九年度毒偵字第六四
    九四號提起公訴，由本院於九十年三月二十九日，以八十九
    年度訴字第二七一六號判決有期徒刑八月確定，另因重利案
    件，於九十一年七月二十九日經臺灣高等法院臺中分院以九
    十一年度上更一字第一五九號判決處有期徒刑五月確定後，
    經臺灣高等法院臺中分院以九十一年度聲字第九三三號裁定
    定應執行有期徒刑十月確定；其後於九十一年間復因施用毒
    品案件，經本院於九十一年七月八日，以九十一年度訴字第
    一一九五號判處有期徒刑一年確定，嗣上開二案接續執行，
    於九十二年十一月六日縮短刑期假釋付保護管束，而於九十
    三年六月十七日縮短刑期假釋期滿，視為執行完畢。詎仍不
    知悔改，於前開強制戒治執行完畢釋放後，五年以內又基於
    反覆施用第一級毒品海洛因之犯意，自九十五年十月三日起
    至九十五年十月四日止，在其位於臺中縣沙鹿鎮○○○路八
    四九號之住處，以將海洛因摻入香菸中點火吸食之方式，施
    用第一級毒品海洛因二次。嗣於九十五年十月六日，為警在
    臺中縣沙鹿鎮○○○路八四九號查獲。
二、案經臺中縣警察局清水分局報告臺灣臺中地方法院檢察署檢
    察官偵查起訴。
    理    由
壹、程序方面：
一、按除被告所犯為死刑、無期徒刑、最輕本刑為三年以上有期
    徒刑之罪或高等法院管轄第一審案件者外，於法院行準備程
    序進行中，被告先就被訴事實為有罪之陳述時，審判長得告
    知被告簡式審判程序之旨，並聽取當事人、代理人、辯護人
    及輔佐人之意見後，裁定進行簡式審判程序；且受命法官行
    準備程序，與法院或審判長有同一之權限；又簡式審判程序
    之證據調查，不受刑事訴訟法第一百五十九條第一項、第一
    百六十一條之二、第一百六十一條之三、第一百六十三條之
    一及第一百六十四條至第一百七十條規定之限制，刑事訴訟
    法第二百七十三條之一第一項、第二百七十九條第二項前段
    、第二百七十三條之二分別定有明文。
二、查本件被告甲○○所犯為死刑、無期徒刑、最輕本刑為三年
    以上有期徒刑以外之罪，且非高等法院管轄第一審之案件，
    經本院合議庭裁定由受命法官行準備程序時，被告就被訴事
    實為有罪之陳述後，復經本院合議庭裁定由受命法官獨任行
    簡式審判程序，是其證據之調查，自不受刑事訴訟法第一百
    五十九條第一項、第一百六十一條之二、第一百六十一條之
    三、第一百六十三條之一及第一百六十四條至第一百七十條
    規定之限制，合先敘明。
貳、實體方面：
一、上揭犯罪事實，業據被告坦承不諱，且被告於九十五年十月
    六日為警查獲後，經警採集尿液送驗結果，確呈可待因、嗎
    啡陽性反應一情，有臺中縣警察局清水分局真實姓名對照表
    及中山醫學大學附設醫院檢驗科藥物檢測中心九十五年十月
    十九日出具之檢驗報告各一紙在卷可稽，足見被告之自白與
    事實相符，而堪以採信。又被告前曾於八十九年間因三犯施
    用毒品案件，經依本院八十九年度毒聲字第六六五二號裁定
    令入戒治處所施以強制戒治，經強制戒治期滿三月後，成效
    經評定為合格，再經本院以九十年度毒聲字第二六九八號裁
    定停止戒治，所餘戒治期間，付保護管束，嗣經本院以九十
    年度毒聲字第五五九一號裁定撤銷停止戒治施以強制戒治後
    ，甫於九十一年九月十四日強制戒治期滿等情，有臺灣臺中
    地方法院檢察署刑案資料查註紀錄表及臺灣高等法院被告前
    案紀錄表各一份附卷可參。被告於前案強制戒治執行完畢後
    ，五年內再犯施用第一級毒品罪，應予依法論科。
二、查海洛因係毒品危害防制條例第二條第二項第一款所規定之
    第一級毒品。被告於前案強制戒治執行完畢後，五年內再為
    如犯罪事實欄所載之施用第一級毒品海洛因之行為，核係犯
    同條例第十條第一項之施用第一級毒品罪。其施用前持有毒
    品之行為，意在供己施用，故持有之低度行為，應為施用之
    高度行為所吸收，不另論罪。被告先後二次施用海洛因犯行
    ，係基於毒品具有使人成癮之特性而反覆為之，為集合犯，
    應論以一罪。又被告因施用第一級毒品案件，經臺灣臺中地
    方法院檢察署檢察官以八十九年度毒偵字第六四九四號提起
    公訴，由本院於九十年三月二十九日，以八十九年度訴字第
    二七一六號判決有期徒刑八月確定，另因重利案件，於九十
    一年七月二十九日經臺灣高等法院臺中分院以九十一年度上
    更一字第一五九號判決處有期徒刑五月確定後，經臺灣高等
    法院臺中分院以九十一年度聲字第九三三號裁定定應執行有
    期徒刑十月確定；其後於九十一年間復因施用毒品案件，經
    本院於九十一年七月八日，以九十一年度訴字第一一九五號
    判處有期徒刑一年確定，嗣上開二案接續執行，於九十二年
    十一月六日縮短刑期假釋付保護管束，而於九十三年六月十
    七日縮短刑期假釋期滿，視為執行完畢等情，有前揭刑案資
    料查註紀錄表及被告前案紀錄表各一份在卷可按，其於有期
    徒刑執行完畢後五年內，再故意犯本件有期徒刑以上之罪，
    為累犯，應依刑法第四十七條第一項之規定加重其刑。爰審
    酌被告前因施用毒品犯行，經施以觀察、勒戒及強制戒治，
    甚至執行有期徒刑完畢，竟猶不知戒絕，再施用毒品不輟，
    無視於毒品對於自身健康之戕害及國家對於杜絕毒品犯罪之
    禁令，惡性非輕，惟念其犯後始終坦認犯行，態度尚佳等一
    切情狀，量處如主文所示之刑，以示懲儆。
據上論斷，應依刑事訴訟法第二百七十三條之一第一項、第二百
九十九條第一項前段，毒品危害防制條例第十條第一項，刑法第
十一條、第四十七條第一項，判決如主文。
本案經檢察官乙○○到庭執行職務。
中　　華　　民　　國　　96　　年　　3 　　月　　13　　日
                  刑事第九庭    法  官  莊秋燕
以上正本證明與原本無異。
如不服本判決，應於判決送達後十日內向本院提出上訴狀，上訴
於臺灣高等法院臺中分院（須附繕本）。
                                書記官  顏督訓
中　　華　　民　　國　　96　　年　　3 　　月　　13　　日
附錄本案論罪科刑法條全文：
毒品危害防制條例第十條
施用第一級毒品者，處六月以上五年以下有期徒刑。
施用第二級毒品者，處三年以下有期徒刑。
